# 请教陈版大神，新设子公司，长期股权投资的初始计量？

提问人：zhuchekjss 时间：2022-01-18 12:22:57
请教陈版大神，新设子公司，长期股权投资的初始计量按同一控制合并计量，或是按非同一控制合并计量？

回答人：chenyiwei
新设子公司不是企业合并，因此适用《企业会计准则第 2 号——长期股权投资（ 2014 年修订）》第六条规定对该项长期股权投资进行初始计量。
如果以非货币资产对新设子公司出资的，则对于投资方而言，应按照非货币性资产交换进行会计处理，即区分该项交换有无商业实质，分别采用不同的会计处理模式。